【裁判字號】    97,交聲,148
【裁判日期】    970904
【裁判案由】    違反道路交通管理處罰條例聲明異議
【裁判全文】
臺灣苗栗地方法院交通事件裁定         97年度交聲字第148號
原處分機關  台北市交通事件裁決所
異  議  人
即受處分人  甲○○○○○○
                    28歲（民國69年1月14日生）
上列異議人即受處分人因違反道路交通管理處罰條例案件，對臺
北市交通事件裁決所於民國97年5月19日及97年5月20日所為之北
市裁四字第裁00-000000000號、00-000000000號、00-000000000
號處分，聲明異議，本院裁定如下：
    主  文
異議均駁回。
    理  由
一、按汽車駕駛人，有道路交通管理處罰條例第35條第1 項規定
    之情形者，應接受道路交通安全講習；又汽車駕駛人應接受
    道路交通安全講習者，無正當理由，不依規定接受道路交通
    安全講習者，處新臺幣（下同）1,800 元罰鍰，道路交通管
    理處罰條例第24條第1 項第2 款、第3 項分別定有明文。次
    按送達，除法規另有規定外，由行政機關依職權為之；送達
    由行政機關自行或交由郵政機關送達；由郵政機關送達者，
    以一般郵遞方式為之，但文書內容對人民權利義務有重大影
    響者應為掛號，行政程序法第67條、第68條第1 項、第3 項
    有明白規定。再者，送達，於應受送達人之住居所、事務所
    或營業所為之，但在行政機關辦公處所或他處會晤應受送達
    人時，得於會晤處所為之；於應送達處所不獲會晤應受送達
    人時，得將文書付與有辨別事理能力之同居人、受僱人或應
    送達處所之接收郵件人員，行政程序法第72條第1 項、第73
    條第1項，亦分別定有明文。
二、原處分意旨略以：異議人即受處分人許毅成（原名許育誠）
    因違反道路交通管理處罰條例第35條有關酒後駕車之規定，
    應依道路交通安全講習辦法第5 條規定，接受道路交通安全
    講習，惟其均未依限參加。原舉發單位臺北市政府交通局據
    此分別於94年4 月21日、94年4 月27日、94年8 月10日製單
    舉發異議人有「汽車駕駛人無正當理由不依規定接受道路交
    通安全講習」之違規。嗣異議人於舉發單所裁應到案時間內
    到案表示不服舉發，經原處分機關函請舉發單位調查結果，
    仍認違規事實明確，且原處分通知業經合法送達。原處分機
    關乃依道路交通管理處罰條例第24條第3 項規定及違反道路
    交通管理事件統一裁罰基準表，分別以北市裁四字第裁00-0
    00000000號、00-000000000號、00-000000000號處分，各裁
    罰異議人新臺幣1,800 元，並應參加道路交通安全講習等語
    。
三、異議意旨略以：異議人於97年5 月27日收受臺北市交通事件
    裁決所97年度裁字第000000000號、000000000號及00000000
    0 號裁決書，命異議人於20日內繳納罰鍰。惟異議人業於92
    年5 月14日由原戶籍地即台北市○○區○○里○○街394 號
    遷出至現戶籍地即苗栗縣頭份鎮○○路121 號；且異議人於
    93年8 月26日改名，故並未收到道路安全講習通知與裁決書
    內容之違規事實，與道路交通管理處罰條例第24條第3 項規
    定「汽車駕駛人無正當理由不依規定接受道路安全講習」相
    異。為此提出異議，請求撤銷原處分等語。
四、經查：
（一）異議人許毅成先後於88年1 月28日、89年2 月19日、89年
      7 月30日，因違反道路交通管理處罰條例第35條有關酒後
      駕車之規定，應依道路交通安全講習辦法第5 條規定，接
      受道路交通安全講習，經台北市政府交通局屢次通知，最
      後應於94年4 月21日、4 月27日、8 月10日接受道路交通
      安全講習，惟其均未依限參加乙節，為異議人所不否認，
      且有臺北市交通事件裁決所97年6 月16日北市裁三字第09
      737106100 號及97年6 月27日北市裁三字第09 737834300
      號函暨所附之Q8-6799 號車第000000000 號、第00000000
      0 號、第000000000 號違規查詢報表、臺北市政府交通局
      97年6 月18日北市交授汽字第09730233800 號函、臺北市
      監理處97年7 月7 日北市監駕字第09765701300 號函各1
      份在卷可稽，是異議人確有上開違規屬實。本件異議人之
      違規行為，事證明確，應堪認定。
（二）異議人雖以前詞置辯，惟異議人之戶籍地址於92年5 月14
      日由台北市○○區○○里○○街394 號遷出至現戶籍地即
      苗栗縣頭份鎮○○路121 號之事實，業經異議人自承在卷
      ，並有戶籍謄本1 份附卷可參；而異議人依前開規定，應
      參加道路交通安全講習，故台北市政府交通局交由郵政機
      關依異議人上開戶籍地址，以雙掛號郵件送達講習單，分
      別由異議人本人於94年3 月25日（講習單號：94北市汽交
      字第20749404220232號）、94年4 月6 日（講習單號：94
      北市汽交字第20749404211252、00000000000000號）、94
      年7 月21日（講習單號：94北市汽交字第20749408100012
      號）簽名「許育誠」、「許毅成」收領乙節，而異議人均
      未依限參加，再經前開交通局依法舉發，交郵政機關以雙
      掛號送達舉發違反道路交通管理事件通知單，於94年11月
      10 日 由異議人之家人許佳穎簽名收領、於94年7 月21日
      由異議人本人簽名「許毅成」收領，亦有台北市政府交通
      局送達證書3 紙在卷足憑，揆諸首揭送達之相關規定，原
      舉發單位既依法定程序送達道路交通安全講習通知及舉發
      違反道路交通管理事件通知單，自均已發生合法送達之效
      力；再參以異議人於改名前後均有收受過上開文書，且其
      即為更改姓名本人，對於此二姓名均為同一人，且該姓名
      所示文件受領人亦為同1 人之情，豈有不知之理，故異議
      人前述所辯，顯不可採。
五、綜上所述，上開講習通知單既已合法送達於異議人，是異議
    人確有汽車駕駛人無正當理由不依規定接受道路交通安全講
    習之違規行為。從而，原處分機關依道路交通管理處罰條例
    第24條第3 項規定，分別以北市裁四字第裁00-000000000號
    、00-000000000號、00-000000000號處分，各裁罰異議人新
    臺幣1,800 元，並應參加道路交通安全講習，核無不當。本
    件異議為無理由，均應予駁回。
六、據上論斷，應依道路交通案件處理辦法第19條，裁定如主文
    。
中    華    民    國    97    年    9     月    4     日
                  交通法庭    法  官  林卉聆
以上正本證明與原本無異。
如不服本裁定，應於裁定送達後5 日內向本院提出抗告狀。
                              書記官  楊慧萍
中    華    民    國    97    年    9     月    4     日


司法院資訊處製作；財團法人民間司法改革基金會備份。
